---
title: "Trabalho Final - Estatística Computacional PPGEst - 2020/2"
output: 
  html_document:
    self_contained: false
bibliography: ref.bibtex

---
# Funcoes de suporte

## Importar e limpar

O programa recebe um texto no formato .txt e faz a leitura linha a linha.
As funções abaixo recebem o objeto gerado, limpam números e caracteres especiais e transforma tudo para uppercase. 

```{r import, message=FALSE, warning=FALSE}

## Funcao para ler texto em .txt
get_text = function(path){
  text = readLines(path)
  return(text)
}

# Funcao para limpar um texto em string
# Entrada: String
# Saida: String
clean_string = function(text){
  clean_text = trimws(toupper(gsub("[[:punct:]]|[0-9]*", "", text)))
  return(clean_text)
}

# Funcao para limpar um texto lido de um txt
# Entrada: vetor
# Saida: vetor
clean_text = function(text){
  clean_text = trimws(toupper(gsub("[[:punct:]]|[0-9]*", "", text)))
  clean_text = clean_text[clean_text != ""]
  clean_text = clean_text[length(clean_text) >1]
  return(clean_text)
}
```

Testando a função:
```{r}
#Lendo de um arquivo txt
ref_txt = get_text('war_and_piece.txt')
reference_text = clean_text(ref_txt)
```


Temos algumas funções auxiliares para lidar com textos baixados pela biblioteca gutembergr, mas ler diretamente do texto se mostrou mais eficiente.
```{r, echo=F, include=F}
if (!require(gutenbergr)) install.packages("gutenbergr")
library(gutenbergr)

# Funcao para transformar texto baixado pela lib gutenbergr em string
# Entrada: texto no formato da biblioteca gutenbergr
# Saida: vetor de strings
gb_text_to_string = function(gb_text){
  ref_str = paste(trimws(unlist(gb_text$text)), collapse=" ")
  return(ref_str)
}

vector_to_string = function(vector){
  return(paste(unlist(vector), collapse=""))
}

#Testando as funcoes
#Get Gutenbergr text
ref_text_id = gutenberg_works(title == "War and Peace")$gutenberg_id
ref_text_vector = gutenberg_download(ref_text_id)
ref_text_string = gb_text_to_string(ref_text_vector)
```


## Frequencia de Bigramas

Criar bigramas de caracteres a partir do texto referencia e gerar tabela de frequencia. Os bigramas com espaco sao relevantes para a conta. Ex: palavras que terminam com A podem ser mais frequentes do que palavras que terminam por I, portanto o bigrama A<space> é relevante. 
```{r}
if (!require(stringr)) install.packages("stringr")
library("stringr")
library(devtools)

install_github("diogo-almeida/bigramr")

# Funcao para separar o texto em bigramas
# Entrada: vetor de strings ou string
# Saida: vetor de bigramas
get_bigrams_from_text = function(text_vector){
  bigrams = bigramr::ConvertStrings2Bigrams(text_vector)
  bigrams = unlist(bigrams)
  return(unname(bigrams))
}

get_default_bigrams_freq = function(){
  bigrams = bigramr::bigram.frequencies
  return(bigrams)
}

#Funcao para gerar a tabela de frequencia dos bigramas
#Entrada: vetor de bigramas
#Saida: data frame de frequencias
get_bigrams_freq = function(bigrams){
  return(as.data.frame(table(bigrams)))
}

```


Testando a função de gerar os bigramas e salvando a lista de bigramas referência em uma variavel global BIGRAMS_REF.
```{r}
#Testando as funcoes e gerando bigramas referencia

#Separar o texto em pedacoes para nao quebrar a funcao get_bigrams()
BIGRAMS_REF = get_bigrams_from_text(reference_text)
```

Função que calcula a acuracia. Levemente diferente da proposta no artigo. Compara todos os elementos dos dois textos, e retorna os iguais/diferentes.
```{r}
accuracy = function(key1, key2){
  count = 0
  for (i in 1:length(key2)){
    if(key1[i] == key2[i]) count = count + 1
  }
  return(count/length(key2))
}
```


## Encriptar e Decriptar

### Substituicao

Funcoes para encriptar e decriptar pelo metodo de substituicao.
```{r}
# Recebe uma string de texto, vetor com o alfabeto, vetor com a chave
# Retorna vetor com a string encriptada/decriptada
encode_subs = function(key, text_str, alpha=c(LETTERS, " ")){
  text = unlist(strsplit(text_str, split = "", fixed = TRUE))
  encoded = sapply(text, function(x) key[match(x, alpha)])
  return(encoded)
}

decode_subs = function(key, text_str, alpha=c(LETTERS, " ")) {
  text = unlist(strsplit(text_str, split = "", fixed = TRUE))
  decoded = sapply(text, function(x) alpha[match(x, key)])
  return(decoded)
}

```


# MCMC 

## Funcao p 

Funcao que avalia a probablilidade de uma frase estar "correta" baseada na frequencia de bigramas.
```{r}
# recebe um vetor de caracteres, uma lista de bigramas e uma lista de frequencias  e retorna a probabilidade de aquilo ser um texto valido.
funcao_p = function(encoded_text, reference_bigrams, reference_freq){
  decoded_str = paste(unlist(encoded_text), collapse='')
  bigrams_decoded = get_bigrams_from_text(decoded_str)
  decoded_bigrams_freq = get_bigrams_freq(bigrams_decoded)
  
  p_result = 0
  
  #for each bigram, compute its frequency, lookup in reference frequency, add to product
  for (i in 1:(length(decoded_bigrams_freq$bigrams))){
    bg = as.character(decoded_bigrams_freq[i,1])
    f = decoded_bigrams_freq[i,2]
    r = bigramr::Bigram2Frequency(bg, reference_bigrams, reference_freq) + 1
    if (length(r) == 0) r = 1
    p_result = p_result + log(r^f)
  }
  
  return (p_result)
}

```


Testando a funcao p
```{r}
# testar a funcao
reference = get_bigrams_freq(BIGRAMS_REF)
text_str = 'THIS IS A TEXT TO BE ENCRYPTED'
alpha = c(LETTERS, " ")
key = sample(alpha)
encoded = encode_subs(key, text_str)
key_test = sample(alpha)
decoded = decode_subs(key_test, unlist(encoded))
decoded_right = decode_subs(key, unlist(encoded))
funcao_p(decoded, reference$bigrams, reference$Freq)
funcao_p(decoded_right, reference$bigrams, reference$Freq)
```


## Propostas
```{r}
## Entrada: texto encriptado 
## Saida: chave com maior f(x), valor de f(x)

# proposta 1: trocar duas letras aleatorias de lugar
proposal1 = function(key){
  swap_index = sample(1:length(key), 2, replace = T)
  new_key = key
  new_key[swap_index[1]] = key[swap_index[2]]
  new_key[swap_index[2]] = key[swap_index[1]]
  return(new_key)
}

# proposta 2: trocar quatro letras aleatorias de lugar
proposal2 = function(key){
  for (i in 1:2){
    swap_index = sample(1:length(key), 2, replace = T)
    new_key = key
    new_key[swap_index[1]] = key[swap_index[2]]
    new_key[swap_index[2]] = key[swap_index[1]]
    key = new_key
  }
  return(new_key)
}

# proposta 2: trocar randomicamente 2, 4 ou 6 letras aleatorias de lugar
proposal3 = function(key){
  it = sample(c(1,2,3), 1)
  for (i in 1:it){
    swap_index = sample(1:length(key), 2, replace = T)
    new_key = key
    new_key[swap_index[1]] = key[swap_index[2]]
    new_key[swap_index[2]] = key[swap_index[1]]
    key = new_key
  }
  return(new_key)
}

proposal_list = list(proposal1, proposal2, proposal3)

```


## Probabilidade de aceitacao

Funcao para determinar a probabilidade de aceitar uma nova proposta. 

```{r}
# p eh un parametro de ajuste para buscar uma melhor accepatance rate
prob_accept=function(x_old, x_new, reference_bigrams, reference_freq, p=1){
  p_old = funcao_p(x_old, reference_bigrams, reference_freq)
  p_new = funcao_p(x_new, reference_bigrams, reference_freq)
  diff = (p_new/p_old)^p
  return(min(diff, 1))
}

```


## MCMC

Implementacao do algoritmo MCMC.
```{r}
mcmc = function(encoded, key0, reference_bigrams, reference_freq, nr=10000) {
  
  f_max = 0
  key_max = key_old = key0
  accept = 0
  
  for (i in 1:nr){
    decoded_old = decode_subs(key_old, encoded)
    key_new = proposal1(key_old)
    decoded_new = decode_subs(key_new, encoded)
    prob_accept = prob_accept(key_old, key_new, reference_bigrams, reference_freq)
    
    if(runif(1) < prob_accept){
      accept = accept + 1
      f_new = funcao_p(decoded_new, reference_bigrams, reference_freq)
      if(length(f_new) > 0) {
        if (f_new > f_max){
          f_max = f_new
          key_max = key_new
          key_old = key_new
        }  
      }
    }
  }
  return (list ("fmax" = f_max, 
                "key_max" = key_max,
                "accept" = accept))
}

nr = 5000
raw_text = "THIS IS A TEXT TO ENCRYPT"
text = strsplit(raw_text, "")[[1]]
alpha = c(LETTERS, ' ')
key_real = sample(alpha)

encoded = encode_subs(key_real, text)
encoded
key0 = alpha

result = mcmc(encoded, key0, reference$bigrams, reference$Freq, nr)
result

accuracy_key = accuracy(key_real, result$key_max)

dec = decode_subs(result$key_max, encoded)
dec
accuracy_text = accuracy(text, dec)
```


#Notas


# Texto

  https://www.overleaf.com/project/5f3b3abb4e5c680001f39e14
  

