---
title: "Trabalho Final - Estatística Computacional PPGEst - 2020/2"
output: 
  html_document:
    self_contained: false
bibliography: ref.bibtex

---

# Funcoes de suporte

## Importar e limpar
Importar texto e limpar espacos e caracteres especiais: 

```{r import, message=FALSE, warning=FALSE}
if (!require(gutenbergr)) install.packages("gutenbergr")
library(gutenbergr)

# Funcao para limpar um texto baixado pela lib gutenbergr
# Entrada: texto no formato da biblioteca gutenbergr
# Saida: vetor de strings
gb_text_to_vector = function(gb_text){
  ref_text_clean = as.data.frame(gsub("[[:punct:]]|[0-9]*", "", as.matrix(gb_text)))
  ref_text_clean = ref_text_clean[ref_text_clean$text != "",]
  ref_text_clean = toupper(as.character(ref_text_clean$text))
  ref_text_clean = lapply(ref_text_clean, trimws)
  return(unlist(ref_text_clean))
}

# Funcao para limpar um texto em string
# Entrada: String
# Saida: Vetor de caracteres
text_to_vector = function(text){
  clean_text = trimws(toupper(gsub("[[:punct:]]|[0-9]*", "", text)))
  text_vector = unlist(strsplit(clean_text, split = "", fixed = TRUE))
  return(text_vector)
}
```


```{r, echo=F, include=F}

#Testando as funcoes
#Gutenbergr
ref_text_id = gutenberg_works(title == "War and Peace")$gutenberg_id
ref_text = gutenberg_download(ref_text_id)
REF_TEXT_VECTOR_GB = gb_text_to_vector(ref_text)

#String 
test_text = text_to_vector("this is a string with s3v3r4l Spe;i@l chars[]")
```


## Frequencia de Bigramas

Criar bigramas de caracteres a partir do texto referencia e gerar tabela de frequencia. Manter as frases separadas ao inves de fazer palavra por palavra, pois consideramos que os bigramas com espaco sao relevantes para a conta. Ex: palavras que terminam com A podem ser mais frequentes do que palavras que terminam por I, portanto o bigrama A<space> é relevante. 
```{r}
if (!require(stringr)) install.packages("stringr")
library("stringr")
library(devtools)

install_github("diogo-almeida/bigramr")

get_bigrams = function(text_vector){
  bigrams = bigramr::ConvertStrings2Bigrams(text_vector)
  return(unlist(bigrams))
}

get_bigrams_freq = function(bigrams){
  return(as.data.frame(table(bigrams)))

}

REF_BIGRAMS = get_bigrams(REF_TEXT_VECTOR)
BIGRAMS_FREQ_REF = get_bigrams_freq(REF_BIGRAMS)
```


## Funcao p 

Funcao que avalia a probablilidade de uma frase estar "correta" baseada na frequencia de bigramas.
```{r}
# recebe um vetor de characteres e retorna a p de aquilo ser um texto valido.
funcao_p = function(text_vector, reference_freq){
  decoded_str = paste(unlist(text_vector), collapse='')
  bigrams_decoded = get_bigrams(decoded_str)
  decoded_bigrams_freq = get_bigrams_freq(bigrams_decoded)
  
  p_result = 1
  
  #for each bigram, compute its frequency, lookup in reference frequency, add to product
  for (i in 1:length(bigrams_decoded)){
    bg = as.character(decoded_bigrams_freq[i,1])
    if(!is.na(bg)){
      f = bigramr::Bigram2Frequency(bg, decoded_bigrams_freq$bigrams, decoded_bigrams_freq$Freq) + 1
      r = bigramr::Bigram2Frequency(bg, reference_freq$bigrams, reference_freq$Freq) + 1
    }else{
      f = r = 1
    }
    p_result = p_result*(r^f)
  }
  return (p_result)
}

# testar a funcao
text_str = 'OI PESSOAL TUDO BEM COMO ESTAO'
alpha = c(LETTERS, " ")
key = sample(alpha)
encoded = encode_subs(alpha, key, text_str)
decoded = decode_subs(alpha, key, unlist(encoded))
funcao_p(decoded)
```


## Encriptar e Decriptar

Funcoes para encriptar e decriptar pelos diversos metodos: substituicao, transposicao, substituicao-transposicao.

### Substituicao

```{r}
# Recebe uma string de texto, vetor com o alfabeto, vetor com a chave
# Retorna vetor com a string encriptada/decriptada
encode_subs = function(key, text_str, alpha=c(LETTERS, " ")){
  text = unlist(strsplit(text_str, split = "", fixed = TRUE))
  encoded = sapply(text, function(x) key[match(x, alpha)])
  return(encoded)
}

decode_subs = function(key, text_str, alpha=c(LETTERS, " ")) {
  text = unlist(strsplit(text_str, split = "", fixed = TRUE))
  decoded = sapply(text, function(x) alpha[match(x, key)])
  return(decoded)
}

text_str = 'OI PESSOAL'
alpha = c(LETTERS, " ")
key = sample(alpha)

encoded = encode_subs(key, text_str)
decoded = decode_subs(key, unlist(encoded))

```


# MCMC 


```{r}
## Entrada: texto encriptado 
## Saida: chave com maior f(x), valor de f(x)

# proposta 1: apenas gerar uma cifra aleatoria do alfabeto
proposal1 = function(){
  alpha = c(LETTERS, " ")
  key = sample(alpha)
  return(key)
}

prob_accept=function(x_old, x_new, reference_freq){
   return(min(funcao_p(x_new, reference_freq)/funcao_p(x_old, reference_freq), 1))
}


mcmc = function(encoded, key0, reference_freq, nr) {
  
  f_max = 0
  key_max = key0
  
  for (i in 1:nr){
    key_old = key0
    decoded_old = decode_subs(key_old, encoded)
    key_new = proposal1()
    decoded_new = decode_subs(key_new, encoded)
    
    if(runif(1)<prob_accept(key_old, key_new, reference_freq)){
      f_new = funcao_p(decoded_new, reference_freq)
      print(length(f_new))
      if(length(f_new) > 0) {
        if (f_new > f_max){
          f_max = f_new
          key_max = key_new
        }  
      }
    }
  }
  return (list ("fmax" = f_max, 
                "key_max" = key_max))
}

nr = 100
text = text_to_vector("THIS IS A SIMPLE TEXT TO BE DECRIPTED")
reference_freq = BIGRAMS_FREQ_REF
alpha = c(LETTERS, ' ')
key_real = sample(alpha)

encoded = encode_subs(key_real, text)

key0 = sample(alpha)
result = mcmc(encoded_text, key0, reference, nr)
result

decode_subs(result$key_max, encoded)

vec = c("R", "F", "I", "H", "Z", "N", " ", "N", "W", "M", "I", "H", "Y", "Z", " ", "X") 
funcao_p(vec, reference_freq)

```



# Texto

  https://www.overleaf.com/project/5f3b3abb4e5c680001f39e14
  

